【裁判字號】    90,交易,287
【裁判日期】    900531
【裁判案由】    公共危險
【裁判全文】
臺灣臺中地方法院刑事判決                          九十年度交易字第二八七號
    公  訴  人  臺灣台中地方法院檢察署檢察官
    被      告  甲○○
右列被告因公共危險等案件，經檢察官聲請簡易判決處刑（九十年度偵字第四二三八
號），經本院台中簡易庭認不得以簡易判決處刑，而改依通常程序審理，本院判決如
左：
    主  文
甲○○服用酒類，不能安全駕駛動力交通工具而駕駛，處有期徒刑肆月；又駕駛動力
交通工具肇事，致人受傷而逃逸，處有期徒刑柒月。應執行有期徒刑玖月，緩刑參年
。其餘被訴過失傷害部份，公訴不受理。
    事  實
一、甲○○於民國九十年二月廿三日凌晨一時許前，服用酒類，酒後其吐氣所含酒精
    成份達每公升○、八六毫克，已不能安全駕駛車輛，竟仍駕駛車號Ｙ二─七二四
    六號自用小客車，沿台中市○○○路由英才路往中興路方向行駛，駛至該台中港
    路與館前路口時，自後撞及正在等候紅燈停駛中之郭育平（起訴書誤載為郭育平
    ）所駕駛車號ＯＰ─一五八號營業小客車，並迅速駕車逃逸，致使乙○○前胸挫
    傷（過失傷害部分業已撤回告訴）及其所有之營業小客車後車箱凹陷、後保險桿
    凹陷掉落，經乙○○報警，於九十年二月廿三日一時廿五分許，經警在台中市○
    ○○街與博館二街口查獲甲○○，並對其測得酒後其吐氣所含酒精成份達每公升
    ○、八六毫克，始知上情。
二、案經台中市警察局第二分局報請臺灣台中地方法院檢察署檢察官偵查，經檢察官
    聲請簡易判決處刑，復經本院台中簡易庭認不得以簡易判決處刑，而改依通常程
    序審理。
    理  由
甲、有罪部分：
一、訊據被告甲○○對於右揭酒醉後駕之事實固坦承不諱，惟矢口否認有肇事逃逸之
    公共危險之犯行，辯稱：伊肇事後車輛已經嚴重受損，不可能逃逸云云。惟查，
    被告於前開時地酒醉駕車肇事後逃離現場之事實，業據被告於警訊時供承在卷，
    核與被害人乙○○於警訊時之指訴相符，並有酒精測試表、道路交通事故調查報
    告表、舉發違反道路交通管理事件通知單、全民醫院診斷證明書乙份、現場照片
    六幀附卷可稽，而被告經警測得酒後其吐氣所含酒精成份達每公升○、八六毫克
    ，參酌世界各國標準，酒後其吐氣所含酒精成份超過每公升○、五五毫克以上即
    可認係不能安全駕駛之程度，被告復與他人車輛發生碰撞以觀，足徵被告飲酒後
    已不能安全駕駛動力交通工具，仍於前開時地酒醉駕車，因而肇事，致被害人乙
    ○○受有如事實欄所載傷害後，復隨即駕車加速逃逸無疑。是被告上開所辯，無
    非事後卸責之詞，不足採信，事証明確，其犯行堪以認定。
二、核被告所為，係犯刑法第一百八十五條之三之服用酒類，不能安全駕駛動力交通
    工具而駕駛罪及同法第一百八十五條之四之駕駛動力交通工具肇事，致人受傷而
    逃逸罪。被告所犯上開二罪，犯意各別，犯罪構成要件不同，應予分論併罰。爰
    審酌被告肇事後己與被害人達成和解賠償損害，有和解書附卷可稽，及其犯罪動
    機、目的、所生危害與犯罪後態度等一切情狀，分別量處如主文所示之刑，並定
    其應執行刑。又查被告前未曾受有期徒刑以上刑之宣告，有台灣台中地方法院檢
    察署刑案資料查註紀錄表附卷可按，其因一時失慮致犯本案，事後已與被害人達
    成和解賠償損害，經此科刑教訓，當知警惕，應無再犯之虞，本院認其所受定應
    執行刑之宣告，以暫不執行為適當，爰依法併予宣告緩刑三年，以勵自新。
乙、不受理部分：
一、公訴意旨部分另以：被告甲○○於前開時地駕駛車輛，疏未注意，自後追撞及由
    被害人乙○○所駕駛之前揭營業小客車，致乙○○受有前述傷害，因認被告犯有
    刑法第二百八十四條第一項前段之過失傷害罪嫌等語。
二、按告訴乃論之罪，其告訴人於第一審辯論終結前，得撤回其告訴；又告訴經撤回
    ，應諭知不受理之判決，刑事訴訟法第二百三十八條第一項、第三百零三條第三
    款分別定有明文。經查本件被告上開犯行經檢察官以刑法第二百八十四條第一項
    前段之過失傷害罪提起公訴，依同法第二百八十七條前段規定係屬告訴乃之罪，
    茲據告訴人乙○○當庭撤回其告訴，有審判筆錄在卷可稽，依前開規定，爰諭知
    不受理之判決。
據上論斷，應依刑事訴訟法第四百五十二條、第二百九十九條第一項前段、第三百零
三條第三款，刑法第一百八十五條之三、第一百八十五條之四、第五十一條第五款、
第七十四條第一款，判決如主文。
中      華      民      國      九十      年      五      月    三十一  日
                                      臺灣臺中地方法院交通法庭
                                          法  官    張  國  華
右正本證明與原本無異
如不服本判決應於送達後十日內向本院提出上訴狀
                                          書記官
中      華      民      國      九十      年      六      月      四    日


司法院資訊處製作；財團法人民間司法改革基金會備份。
